臺灣新竹地方法院民事小額判決  
110年度竹小字第404號
原      告  兆豐產物保險股份有限公司

法定代理人  梁正德  
訴訟代理人  黃正中  
被      告  林彥宏    住○○市○○區○○區○路00巷00弄                          00號0樓之0

上列當事人間請求損害賠償事件，本院於民國110年8月3日辯論
終結，判決如下：
    主      文
被告應給付原告新臺幣肆萬伍仟叁佰壹拾叁元，及自民國一一○
年六月十二日起至清償日止，按年息百分之五計算之利息。
訴訟費用新臺幣壹仟元由被告負擔。
本判決得假執行。
    爭執事項之理由要領
一、本院依新竹市警察局民國110年5月17日竹市警交字第110001
    8314號函檢送之本件交通事故資料，認本件交通事故之發生
    係因被告未保持行車安全距離，而追撞已越過停止線停等紅
    燈號誌由訴外人葉嘉元所駕駛車牌號碼0000-00號自用小客
    車之過失所致。至訴外人葉嘉元駕駛車牌號碼0000-00號自
    用小客車固有越過停止線停等紅燈號誌之交通違規，然與本
    件交通事故之發生並無相當因果關係，應認為無過失。故本
    件交通事故，應由被告負全部過失責任。被告雖辯稱原告之
    保戶即訴外人葉嘉元超過停止線緊急剎車，伊才撞上，而且
    伊撞上時，伊車牌還在停止線前，伊不能接受要負全部責任
    ；且對方說他的部分保險公司會幫他修好云云。惟保持行車
    安全距離，本即係為因應突發狀況得以應變，故訴外人葉嘉
    元駕駛車牌號碼0000-00號自用小客車越過停止線始煞停等
    紅燈號誌，固有交通違規，然倘被告依規定保持行車安全距
    離，就不會應變不及而發生追撞情事，是被告辯稱訴外人葉
    嘉元超過停止線緊急剎車，伊才撞上，伊撞上時，伊車牌還
    在停止線前，伊不能接受要負全部肇事責任云云，自不足採
    信。又訴外人葉嘉元所有之車牌號碼0000-00號自用小客車
    既投保汽車保險，則其稱保險公司會幫他修好車，自無何可
    議，此觀被告提出之雙方對話截圖，訴外人葉嘉元確稱「我
    車子既然有保險當然是給保險公司處理」等語即明，被告據
    此拒絕賠償損害，亦屬無據。
二、按修復費用以必要者為限，以新品換舊品而更換之零件，應
    予以折舊。查原告確已依保險契約理賠車牌號碼0000-00號
    自用小客車受損之修復費用新臺幣（下同）88,000元（含工
    資17,725元、烤漆22,845元、零件47,430元），有原告提出
    之估價單、電子發票、受損照片在卷可稽，應堪足採信。惟
    該車牌號碼0000-00號自用小客車係99年11月出廠，有原告
    提出之行車執照影本在卷可按，算至本件交通事故發生時（
    即110年1月1日）已使用過5年，依前揭說明，以新品換舊品
    而更換之零件，自應予以折舊。而依行政院公布之固定資產
    耐用年數表及固定資產折舊率表，自用小客車耐用年數5年
    ，採定率遞減法計算折舊，每年折舊369/1000，其最後1年
    之折舊額，加歷年折舊累計額，其總和不得超過該資產成本
    原額之9/10，依此計算該車牌號碼0000-00號自用小客車更
    新零件折舊後之必要修復費用即為4,743元。據此，該車牌
    號碼0000-00號自用小客車之必要修復費用即為45,313元（
    計算式如下：工資17,725元＋烤漆22,845元＋折舊後之零件4,
    743元＝45,313元）。
三、據此，原告依侵權行為及保險代位之法律關係，請求被告給
    付所承保車牌號碼0000-00號自用小客車必要修復費用45,31
    3元，及自起訴狀繕本送達翌日即110年6月12日起至清償日
    止按年息5%計算之利息，為有理由，應予准許。
中    華    民    國   110    年    8     月    17   日
                  新竹簡易庭    法  官  汪銘欽
以上正本係照原本作成。
如對本判決上訴，非以其違背法令為理由不得為之，且須於判決
送達後二十日內以上訴狀記載上訴理由向本院提出上訴狀。如委
任律師提起上訴者，應一併繳納上訴審裁判費。
中    華    民    國   110    年    8     月     17   日
                                書記官  周育瑜
附錄：
一、民事訴訟法第436條之18第1項：
    （小額訴訟程序）判決書得僅記載主文，就當事人有爭執事
    項，於必要時得加記理由要領。
二、民事訴訟法第436條之24第2項：
    對於小額程序之第一審裁判上訴或抗告，非以其違背法令為
    理由，不得為之。
三、民事訴訟法第436條之25：
    上訴狀內應記載上訴理由，表明下列各款事項：
    (一)原判決所違背之法令及其具體內容。
    (二)依訴訟資料可認為原判決有違背法令之具體事實。